臺灣彰化地方法院刑事判決　　　　　　　100年度訴字第87號
公　訴　人　臺灣彰化地方法院檢察署檢察官
被　　　告　鄭耀韋
上列被告因違反毒品危害防制條例案件，經檢察官提起公訴（99
年度毒偵字第2305號），本院依簡式審判程序判決如下：
    主  文
鄭耀韋施用第一級毒品，累犯，處有期徒刑壹年，扣案含有注射
液之注射針筒壹支沒收。
    犯罪事實
一、鄭耀韋前於民國94年間，因施用毒品案件，經本院以94年度
    毒聲字第857號裁定送觀察、勒戒後，因認有繼續施用毒品
    傾向，由本院以95年度毒聲字第164號裁定令入戒治處所施
    以強制戒治，嗣於96年1月19日執行完畢釋放，並經臺灣彰
    化地方法院檢察署檢察官以96年度戒毒偵字第43號為不起訴
    處分確定。又其曾於81年間因肅清煙毒條例案件，經臺灣高
    等法院臺中分院以81年度上訴字第2154號判處有期徒刑3年2
    月確定（第1案）；82年間又因偽造文書案件，經本院以82
    年度訴字第1756號判處有期徒刑8月確定（第2案）；同年間
    再因肅清煙毒條例案件，經臺灣高等法院臺中分院以83年度
    上訴字第371號判處有期徒刑3年2月確定（第3案）；因麻醉
    藥品管制條例案件，經本院以82年度訴字第1252號判處有期
    徒刑4月確定（第4案）；其後又於85年間因肅清煙毒、麻醉
    藥品管理條例案件，經臺灣高等法院臺中分院以85年度上訴
    字第2294號分別判處有期徒刑3年6月、7月，應執行有期徒
    刑4年確定（第5案）；又因肅清煙毒、麻醉藥品管理條例案
    件，經臺灣高等法院臺中分院分別判處有期徒刑3年8月、8
    月，應執行有期徒刑4年2月確定（第6案）。上開2、3、4
    案經裁定合併定應執行有期徒刑3年8月確定，經與1、5、6
    執行案件接續執行後，於93年12月3日縮短刑期假釋出監並
    交付保護管束，惟因違反保護管束情節重大，復遭撤銷假釋
    ，所餘殘刑4年3月30日。其另於95年間因公共危險及過失傷
    害案件，經本院以95年交訴字第86號各判處有期徒刑10月、
    3月，應執行有期徒刑1年確定（第7案），並與上揭殘刑接
    續執行，嗣遇中華民國96年罪犯減刑條例施行，上開1至6案
    經本院以96年度聲減字第3465號裁定減刑並定應執行刑，其
    中第1案經減為有期徒刑1年7月確定，第2、3、4案減刑後應
    執行有期徒刑1年10月確定，第5案減刑後應執行有期徒刑2
    年確定，第6案減刑後應執行有期徒刑2年1月確定；第7案亦
    獲本院96年度聲減字第3464號裁定減刑為有期徒刑年5月、1
    月又15日，應執行有期徒刑6月確定，於97年1月16日執行完
    畢出獄。
二、詎鄭耀韋仍未思悔改，於96年間強制戒治執行完畢釋放後5
    年內，復基於施用第一、二級毒品之犯意，於99年11月23日
    上午約5至6時許，在其位於彰化縣二水鄉○○村○○路49號
    住處，以將海洛因及甲基安非他命混合摻水稀釋後置於針筒
    再注射至體內之方式，同時施用第一、二級毒品海洛因1次
    。嗣經警於99年11月23日7時50分許，持本院核發之搜索票
    ，至其上址住處進行搜索，而查扣鄭耀韋所有供其施用上述
    毒品使用含有注射液之注射針筒1支（其餘扣案物非鄭耀韋
    所有，無法證明與本案犯行相關）。嗣經警對鄭耀韋採尿送
    驗後，結果呈現嗎啡及甲基安非他命陽性反應，而查悉上情
    。
三、案經彰化縣警察局田中分局報請臺灣彰化地方法院檢察署檢
    察官偵查起訴。
    理  由
一、本件被告鄭耀韋所犯係死刑、無期徒刑、最輕本刑為3年以
    上有期徒刑以外之罪，其於準備程序就前揭被訴事實為有罪
    之陳述，經受命法官告知簡式審判程序之旨，並聽取其與公
    訴人之意見後，本院認無不得或不宜改依簡式審判程序進行
    之處，爰依刑事訴訟法第273條之1第1項、第284條之1，裁
    定本案由受命法官獨任進行簡式審判程序，合先敘明。
二、上開犯罪事實，有下列證據可資證明：
    (一)彰化縣警察局田中分局委託檢驗尿液代號與真實姓名對
        照認證單。
    (二)詮昕科技股份有限公司濫用藥物尿液檢驗報告。
    (三)本院搜索票。
    (四)臺灣高等法院被告前案紀錄表，及偵卷所附刑案資料查
        註紀錄表。
    (五)扣案之含有注射液之針筒1支。
    (六)被告於本院審理時之自白。
三、論罪科刑：
    (一)核被告於99年11月23日上午5、6時許，同時施用海洛因
        、甲基安非他命之所為，係犯毒品危害防制條例第10條
        第1項及第2項之施用第一級毒品及施用第二級毒品罪。
        被告於施用前持有第一、二級毒品之低度行為，應為施
        用之高度行為所吸收，不另論罪。其於前揭時、地將海
        洛因及甲基安非他命混合加水稀釋後注射至體內，而同
        時施用兩種毒品，係一行為觸犯二罪名，為想像競合犯
        ，應從一重罪即施用第一級毒品罪處斷。
    (二)被告之前案紀錄，有臺灣高等法院被告前案紀錄表，及
        偵卷所附刑案資料查註紀錄表在卷可參。其於上開受有
        期徒刑宣告之案件執行完畢後5年內故意再犯本件有期
        徒刑以上之罪，為累犯，應依刑法第47條第1項之規定
        ，加重其刑。
    (三)爰審酌被告前有施用毒品之前科，復曾執行觀察勒戒、
        強制戒治之處分，猶未能戒除毒癮，而再為本件施用毒
        品之犯行，尚乏禁絕毒害之決心，惟其於本院審理時尚
        能坦認犯行，頗有悔悟之心，暨審酌被告之智識程度、
        素行紀錄等一切情狀，量處如主文所示之刑，以資儆懲
        。
四、沒收
   (一)扣案之使用過注射針筒2支，其中含有注射液之針筒1支
       ，係被告所有，供其為本案施用海洛因及甲基安非他命
       所用之物，業據被告於本院審理時供承在卷，應依法宣
       告沒收。
   (二)至扣案之粉末1包，經鑑驗結果，為第三級毒品愷他命，
       非起訴書所載之海洛因，此有行政院衛生署草屯療養院
       鑑定書1份在卷可稽，是該扣案物1包雖屬違禁物，惟與
       被告本次施用毒品犯行無涉，爰不於本案宣告沒收。此
       外扣案之另一支注射針筒、鐵盒等物，被告於本院審理
       時均辯稱不是伊所有，而警方搜索時確有另一名嫌疑人
       鄭錫徽在場，此有鄭錫微之警詢筆錄及扣案物品目錄表
       在卷可稽，是難認其餘扣案物與被告本案犯行有何關聯
       ，爰均不予宣告沒收，亦附此敘明。
五、如不服本判決應於收受判決後10日內向本院提出上訴書狀，
    並應敘述具體理由。其未敘述上訴理由者，應於上訴期間屆
    滿後20日內向本院補提理由書（須附繕本），切勿逕送上級
    法院。
據上論斷，應依刑事訴訟法第273條之1第1項、第299條第1項前
段、第310條之2、第454條第1項，毒品危害防制條例第10條第1
項、第2項，刑法第11條前段、第47條第1項、第55條、第38條第
1項第2款，判決如主文。
本案經檢察官賴志盛到庭執行職務。
中    華    民    國  100    年    3    月    10    日
                  刑事第七庭        法  官  黃玉齡
以上正本證明與原本無異。
如不服本判決，應於收受判決後10日內向本院提出上訴書狀，並
應敘述具體理由；其未敘述上訴理由者，應於上訴期間屆滿後20
日內向本院補提理由書（均須按他造當事人之人數附繕本「切勿
逕送上級法院」）。
中    華    民    國  100    年    3    月    10    日
                                    書記官  黃鏽金
附錄論罪科刑法條：
毒品危害防制條例第10條
施用第一級毒品者，處 6 月以上 5 年以下有期徒刑。
施用第二級毒品者，處 3 年以下有期徒刑。